臺灣臺中地方法院刑事判決　　　　　　 100年度易字第2978號
公　訴　人　臺灣臺中地方法院檢察署檢察官
被　　　告　范榮凱
上列被告因竊盜案件，經檢察官提起公訴（100年度偵字第18915
號），本院判決如下：
    主    文
范榮凱犯竊盜罪，處有期徒刑參月，如易科罰金，以新台幣壹仟
元折算壹日；又犯竊盜罪，處有期徒刑貳月，如易科罰金，以新
台幣壹仟元折算壹日；應執行有期徒刑肆月，如易科罰金，以新
台幣壹仟元折算壹日。
    犯罪事實
一、范榮凱前於民國100年1月26日、2月23日、2月26日、3月1日
    、4月13日、4月26日、7月29日因陸續竊取廟宇內神像之竊
    盜犯行，經本院先後以100年度中簡字第1462號判處拘役25
    日、25日、20日，定應執行拘役60日、以100年度中簡字第
    770號判處罰金新台幣3千元、以100年度中簡字第1648號判
    處拘役20日、以100年度中簡字第1732號判處拘役20日、以1
    00年度中簡字第2515號判處有期徒刑2月、以100年度中簡字
    第2116號判處有期徒刑2月確定後（均不構成累犯）。詎仍
    不知悔改，竟基於意圖為自己不法所有之犯意，騎乘機車，
    前往臺中市○○區○○路4段150巷1-1號福德祠，先後為下
    列竊盜行為：
(一)於100年8月12日上午9時18分、42分許，趁臺中市○○區○
    ○路4段150巷1-1號福德祠無人在場，接續徒手竊取該處供
    奉神明使用之銅製花瓶2對，得手後，將竊得之花瓶搬運至
    所騎乘之機車上，並騎乘機車逃離現場。
(二)於100年8月27日上午9時35分許，趁臺中市○○區○○路4段
    150巷1-1號福德祠無人在場，徒手竊取該處供奉神明所用之
    銅製花瓶1對，得手後，擬離去時遭福德祠總幹事江麗英、
    賴藏枝發現，報警當場查獲，並扣得銅製花瓶1對。
二、案經臺中市政府警察局第五分局報告臺灣臺中地方法院檢察
    署檢察官偵查起訴。
    理    由
一、按被告以外之人於審判外之陳述雖不符刑事訴訟法第159 條
    之1至之4等4條之規定，而經當事人於審判程式同意作為證
    據，法院審酌該言詞陳述或書面陳述作成時之情況，認為適
    當者，亦得為證據；當事人、代理人或辯護人於法院調查證
    據時，知有刑事訴訟法第159條第1項不得為證據之情形，而
    未於言詞辯論終結前聲明異議者，視為有前項之同意，同法
    第159條之5定有明文。立法意旨在於傳聞證據未經當事人之
    反對詰問予以核實，原則上先予排除。惟若當事人已放棄反
    對詰問權，於審判程式中表明同意該等傳聞證據可作為證據
    ；或於言詞辯論終結前未聲明異議，基於尊重當事人對傳聞
    證據之處分權，及證據資料愈豐富，愈有助於真實發見之理
    念，且強化言詞辯論主義，使訴訟程式得以順暢進行，上開
    傳聞證據亦均具有證據能力。查本件證人江麗英、賴藏枝於
    警詢時之證述內容，警員職務報告、贓物認領保管單、受理
    刑事案件報案三聯單、等作成或取得之狀態，並無證據證明
    有違背其等個人意思而為陳述，或其他違法取供，或不法取
    得之情形，且公訴人及被告於本院審理中除當庭均表示對上
    開卷內已存在之證據之證據能力無意見外，並同意作為本件
    審理時證據使用，又上開證據並無顯不可信，或係不法取得
    之情況，復均為本院事實認定之重要依據，認為以之作為本
    案之證據亦屬適當，是均具有證據能力。
二、訊據被告對於上開犯行均坦承不諱，核與證人江麗英、賴藏
    枝於警偵訊詢中證述之失竊情節相符，並有監視錄影翻拍照
    片、現場照片、監視器錄影光碟、搜索扣押筆錄、扣押物品
    目錄表、贓物認領保管單、臺中市政府警察局第五分局100
    年10月19日中市警五分偵字第1000034545號函及檢附之員警
    職務報告等在卷可稽。被告上開自白與事實相符。是本件事
    證明確，被告犯行洵堪認定，應依法論科。
三、核被告范榮凱所為，均係犯刑法第320條第1項之竊盜罪。被
    告於100年8月12日先後二次進入福德祠合計竊取2對銅製花
    瓶之竊盜行為，時間密接、地點相同、觸犯構成要件相同之
    罪名，應認係基於同一犯意下所為之接續行為，屬接續犯，
    應僅成立1罪。被告所犯前開2次竊盜罪，犯意各別，行為互
    殊，應予分論併罰。爰審酌被告在本次犯行前，已有多次竊
    盜遭科處罰金、拘役及徒刑之紀錄，素行不佳，有臺灣高等
    法院被告前案紀錄表在卷可按，惟犯後坦認犯行，尚見悔意
    ，兼衡其高工畢業之智識程度、經濟小康之生活狀況（見警
    卷被告警詢筆錄受詢問人資料），及被告雖值老年，既有退
    休金，僅因生活單調，竟以行竊方式滿足個人生活上之空虛
    ，惟所竊取者均係神像或供奉神明所用花瓶之犯罪動機、目
    的、手段，且部分花瓶亦已返還被害人等一切情狀，各量處
    如主文所示之刑，並均諭知易科罰金之折算標準，及定其應
    執行之刑，暨諭知定應執行刑後易科罰金之折算標準。
據上論斷，應依刑事訴訟法第第299條第1項前段，刑法第320條
第1項、第41條第1項前段、第51條第5款，刑法施行法第1條之1
第1項、第2項前段，判決如主文。
本案經檢察官戚瑛瑛到庭執行職務。
中    華    民    國   100    年    12    月    19    日
                  刑事第九庭    法  官  林靜芬
以上正本證明與原本無異。
如不服本判決應於收受送達後10日內向本院提出上訴書狀，並應
敘述具體理由；其未敘述上訴理由者，應於上訴期間屆滿後20日
內向本院補提理由書（均須按他造當事人之人數附繕本）「切勿
逕送上級法院」。
                                書記官  黃雅青
中    華    民    國   100    年    12    月    19    日
附錄論罪科刑法條
中華民國刑法第320條第1項
意圖為自己或第三人不法之所有，而竊取他人之動產者，為竊盜
罪，處5  年以下有期徒刑、拘役或 5 百元以下罰金。